臺灣高等法院臺中分院刑事判決　　　　100年度上易字第891號
上　訴　人
即　被　告　林柏志
上列上訴人因竊盜案件，不服臺灣臺中地方法院９９年度易字第
３２９５號中華民國１００年５月６日第一審判決（起訴案號：
臺灣臺中地方法院檢察署９９年度偵字第１４１５１號），提起
上訴，本院判決如下：
    主  文
上訴駁回。
    理  由
一、按不服地方法院之第一審判決而上訴者，須提出上訴書狀，
    並應敘述具體理由，此為上訴必備之程式；其所提出之書狀
    未敘述上訴理由，或僅曾以言詞陳述上訴理由者，均應於上
    訴期間屆滿後二十日內補提理由書於第一審法院；第一審法
    院經形式審查，認逾期未補提上訴理由者，應定期間命補正
    ，逾期未補正者，為上訴不合法律上之程式，應以裁定駁回
    ；倘已提出上訴理由，但所提非屬具體理由者，則由第二審
    法院以上訴不合法律上之程式，判決駁回；以上於刑事訴訟
    法第三百五十條、第三百六十一條、第三百六十二條、第三
    百六十七條定有明文。而所謂「具體理由」，必係依據卷內
    既有訴訟資料或提出新事證，指摘或表明第一審判決有何採
    證認事、用法或量刑等足以影響判決本旨之不當或違法，而
    構成應予撤銷之理由，始克當之；倘僅泛言原判決認定事實
    錯誤、違背法令、量刑失之過重或輕縱，而未依上揭意旨指
    出具體事由，或形式上雖已指出具體事由，然該事由縱使屬
    實，亦不足以認為原判決有何不當或違法者，皆難謂係具體
    理由（最高法院九十七年台上字第八九二號刑事判決意旨參
    照）。
二、經查本案上訴人即被告林柏志（以下簡稱為被告）係不服原
    審判決關於踰越門扇於夜間侵入住宅竊盜未遂部分，而提起
    部分上訴。經核其上訴理由狀所載理由，被告係以：伊在尚
    未進入臺中市北屯區○○○街七六號之住宅前，已知該屋是
    無人居住且屋內空無一物之空屋，伊並無竊取此住宅內之財
    物之犯意，伊當時只是要假借該屋之便，行竊該社區大門左
    側第一間房屋內之財物，但因伊利用此間空屋前往至社區大
    門左側第一間有人居住之住宅頂樓隔壁空屋時，發現此住宅
    裝設有攝影機及保全設備，當時亦有人在家中，故認並無能
    力進行竊盜行為，乃由原來之空屋離去等情詞，上訴指摘原
    判決對其論科此部分之罪刑不當。
三、惟本案被告確有於民國（下同）九十九年四月二十四日二十
    二時許，見臺中市北屯區○○○街七六號即被害人陳筱穎住
    宅所屬之社區守衛室窗戶未關，即踰越該守衛室窗戶之安全
    設備進入該社區內，並步行至上述建軍二街七六號之住宅，
    持細竹竿一支穿過該住宅鐵捲門上方之透氣孔按壓鐵捲門開
    關開啟該扇鐵門後，侵入該住宅行竊，嗣在侵入後，發現該
    住宅為空屋且無值得竊取之物，遂空手離開該住宅而未遂，
    此情業經被告於警、偵、審中均供認此情明確（見警卷第八
    頁、偵卷第二四、二五頁、原審卷第九○、一○六頁）。被
    告於警、偵、審中，亦從未見其有辯稱上情。而被告於夜間
    以上開方式侵入被害人陳筱穎之上開住宅著手行竊時，係因
    觸動防盜警鈴，才迅速逃離，此情並經被害人陳筱穎於司法
    警察調查時陳述此情明確，且有現場錄影監視器擷取畫面在
    卷可憑。本案原判決已敘明如何依據上開證據，而認定被告
    有此踰越門扇於夜間侵入住宅竊盜未遂之犯行之理由。其採
    證與認事用法均無不當。本案被告之上訴意旨並未依據卷內
    既有訴訟資料或提出新事證，指摘或表明第一審此部分判決
    有何採證認事、適用法律或量刑等足以影響判決本旨之不當
    或違法。其嗣後再以上開翻異之詞，指摘原判決對其論罪科
    刑不當而提起上訴，依其所提出之上訴理由尚不足以認為原
    判決有何不當或違法，顯非屬具體理由，核之上揭說明，應
    認其上訴違背法律上之程式，應予以駁回，並不經言詞辯論
    為之。
四、爰依刑事訴訟法第三百六十七條前段、第三百七十二條判決
    如主文。
中    華    民    國   100    年    7     月    6     日
            刑事第三庭    審判長法  官  王  增  瑜
                                法  官  曾  佩  琦
                                法  官  廖  柏  基
上列正本證明與原本無異。
不得上訴。
                                書記官  陳  妙  瑋
中    華    民    國   100    年    7     月    6     日